# 资产减值损失

提问人：Ryan_q 时间：2022-04-09 20:53:04
@chenyiwei，陈版主，有一实务问题：
1 、交易性金融资产 后续计量公允价值
2 、应收票据、应收利息、应收账款、其他应收款 减值：信用减值损失/坏账准备
3 、预付款项 后续减值：a、供应商信用风险，即支付预付款后，未能获得所订购的货物。这种情况应将预付账款转入其他应收款计提坏账准备。b、所订购货物的跌价风险，即虽然可以收到所订购的货物，但该货物的市价已经下跌，日后一旦收到存货就需要计提存货跌价准备 c、在执行新金融工具准则后，对于供应商信用风险导致的减值，可以根据对供应商能否按约定供货的预期测算其信用减值，不一定要转入其他应收款。
4 、存货 后续减值：跌价准备
....
如上述，对于资产减值已经有明确的处理方式，但对于其他资产在处理上应当如何考虑：
该类资产分别为：其他流动资产 长期待摊费用 其他非流动资产 递延所得税资产
处理方式一：报表新增备抵科目 其他流动资产减值准备 长期待摊费用减值准备 其他非流动资产减值准备 递延所得税资产减值准备
处理方式二：对于存在减值当期可以将明显减值部分转入当期损益，例如：
1 、其他流动资产、其他非流动资产存在减值 提前损益化 借：当期损益 贷：其他流动资产
2 、长期待摊费用存在减值，提前摊销完毕 借：当期损益 贷：长期待摊费用
3 、递延所得税资产减值，表明法人主体未来无法产生足额的应纳税所得额 直接冲掉该部分资产 借：所得税费用 贷：递延所得税资产
请教陈版主，上述两种方式哪种更为合理，望指导！

回答人：chenyiwei
对于其他流动资产、其他非流动资产、长期待摊费用减值，可设置备抵明细科目（XX资产——减值准备），减值计提的损益影响列入“资产减值损失”，且对于非流动资产的减值损失一经计提不得转回。报表列报时将减值准备余额直接抵减对应资产账面价值。
对于递延所得税资产，发生无法实现的问题时直接减记，并借记“所得税费用——递延所得税费用”（如该项递延所得税资产是针对计入损益的项目），不设置减值准备科目。

提问人：Ryan_q 时间：2022-04-11 10:21:18
@chenyiwei，陈版主，感谢回复，对于其他流动资产、其他非流动资产、长期待摊费用减值，可设置备抵明细科目（XX资产——减值准备），是否意味着附注应当参照备抵科目格式进行披露，例如：减值准备的计提、转回、核销等格式进行披露？

回答人：chenyiwei
建议如此。